臺灣板橋地方法院刑事判決　　　　　　　94年度訴字第1890號
公　訴　人　臺灣板橋地方法院檢察署檢察官
被　　　告　丙○○
選任辯護人　黃炳飛律師
上列被告因偽造文書等案件，經檢察官提起公訴（94年度偵字第
4199號），被告於準備程序為認罪陳述，經本院合議庭裁定由受
命法官行簡式審判程序，判決如下：
    主    文
丙○○共同連續行使偽造私文書，足以生損害於他人，處有期徒
刑參月，如易科罰金，以參佰元折算壹日；如附表編號一至三所
示之簽帳單持卡人存根聯計參紙，及如附表編號一至三所示之簽
帳單公司存根聯上偽造「乙○○」署名計參枚，均沒收之。
    事    實
一、丙○○與甲○○（業已審結）、丁○○（另行審結）共同基
    於意圖為自己不法所有、行使偽造私文書之概括犯意聯絡，
    一同利用甲○○、丁○○前所竊得乙○○名義之聯邦銀行現
    金卡（乃甲○○、丁○○於民國九十三年十一月一日晚上十
    一時許，發現停放在臺北市○○區○○街水門外停車場內之
    車牌號碼六五九—ＭＮ號營業小客車〈為乙○○所使用〉車
    門未上鎖，乃打開車門進入前開車輛內，共同竊取得手），
    先後於如附表編號一至三所示之時、地，推由甲○○在如附
    表編號一至三所示簽帳單（為複寫式之一式二聯）上，偽造
    「乙○○」之署名，佯以表示係該信用卡真正持卡人確認消
    費金額及持卡人同意對於所消費之金額遵守發卡銀行申請書
    約定條款負繳清責任之意後，持之行使交付於各該特約商店
    店員，致各該特約商店店員誤認係真正持卡人持卡消費陷於
    錯誤，交付如附表編號一至三刷卡金額欄所示價值之物品，
    足以生損害於各該特約商店、發卡銀行及真正名義人乙○○
    ，迄於九十三年十一月二日凌晨二時三十一分許，其三人復
    持前開現金卡前往甲○○前任職址設臺北市○○○路一三八
    巷十五號之「瞳ＰＵＢ」店內試行刷卡消費新台幣（下同）
    二千五百元，因該現金卡是時已由乙○○申報失竊無法刷卡
    使用，而詐欺取財未遂。
二、案經乙○○訴由臺北縣政府警察局移送臺灣板橋地方法院檢
    察署檢察官偵查起訴。
    理    由
一、訊據被告對前開事實坦認不諱，與同案被告甲○○、丁○○
    於偵查中所述被告甲○○與被告丁○○，趁前開計程車門未
    鎖，進入車內共同竊得現金卡後，甲○○、丁○○、丙○○
    三人旋利用竊得之現金卡，至如附表所示時地，推由甲○○
    偽造乙○○即持卡人之署名於簽帳單上刷卡消費（見九十四
    年度偵字第四一九九號偵查卷第七十三至七十四頁、第七十
    八頁），被害人乙○○警詢中指訴：九十三年十一月二日零
    時許，在台北市○○區○○街水門外停車場，我所駕駛之車
    牌號碼六五九—ＭＮ號計程車內，被竊聯邦銀行現金卡（卡
    號0000000000000000號）一張、現金二千
    元，發現失竊後我有向銀行報失，但銀行告知歹徒已有盜刷
    加油、購買物品刷了一萬七千一百八十元等語（見前開偵查
    卷第四十一頁），證人即聯邦銀行風險管理組調查組專員廖
    德烊警詢中證述：九十三年十一月二日接獲持卡人乙○○來
    電通知，稱其現金卡置於車中遭竊，經向持卡人查詢後確認
    該現金卡已遭竊及盜刷，係於九十三年十一月一日二十三時
    四十五分，在台北縣板橋市○○路○段八十九之二號中油民
    生路橋西站盜刷二筆，金額計八十元，同年月二日零時三十
    二分，在台北市○○區○○路二段二五三號車皇機車有限公
    司盜刷一筆，金額一萬七千一百元，共盜刷三筆損失一萬七
    千一百八十元等語（見前開偵查卷第四十四頁），均核無不
    合，並有聯邦銀行風險管理組調查組專員廖德烊於警詢中所
    提出盜用金額明細表、車皇機車有限公司簽帳單、乙○○名
    義之中油民生路橋西站簽帳單、被告在車皇機車有限公司簽
    帳消費之監視器翻拍相片等（見前開偵查卷第五十二至五十
    三頁、第四頁、第四十七至四十八頁）等在卷可參，足徵被
    告前開自白應與事實相符，可以採信，本件事證明確，被告
    犯行可以認定。
二、按簽帳單係持卡人所簽署，用以證明所消費之金額，並同意
    依照信用卡使用規定，一經使用或訂購物品，均應按所示之
    全部金額，付款予發卡銀行之文書，屬於持卡人所製作之私
    文書，最高法院九十一年度臺上字第四五三一號判決意旨可
    資參照，是核被告所為，係犯刑法第二百十六條、第二百十
    條之行使偽造私文書罪、同法第三百三十九條第一項之詐欺
    取財罪，被告偽造「乙○○」署名之行為，係偽造簽帳單私
    文書之部分行為，其偽造簽帳單私文書之低度行為，復為行
    使偽造簽帳單私文書之高度行為所吸收，均不另論罪；被告
    與甲○○、丁○○間，就如事實欄所述之行使偽造私文書、
    詐欺取財行為，有犯意聯絡、行為分擔，應論以共同正犯。
    又被告於九十三年十一月一日二十三時四十五分二十二秒、
    同日時分五十五秒，先後二次持前開現金卡，向中油民生路
    橋西站之加油站表示為合法持卡人以刷卡簽帳（即如附表編
    號一、二所示之冒名簽帳消費）之方式，詐購機油，係基於
    同一行使偽造私文書、詐欺取財之犯意，在時間、空間均為
    密切之情形下所為單一行為之數個舉動，應為接續犯而均為
    單純一罪，至其先後二次行使偽造私文書（即如附表編號一
    、二所述之接續冒名盜刷之一次行使偽造私文書行為及如附
    表編號三所述之一次行使偽造私文書行為）、先後三次詐取
    財物（含二次詐欺取財既遂【即如附表編號一、二所述之接
    續冒名盜刷之一次詐欺取財既遂行為及如附表編號三所述之
    一次詐欺取財既遂行為】、一次詐欺取財未遂【即如附表編
    號四所述之被告刷卡消費未遂之行為】），均各時間緊接，
    觸犯構成要件相同之罪名，顯均基於概括犯意反覆為之，均
    為連續犯，應依刑法第五十六條規定，各僅論以連續行使偽
    造私文書一罪、情節較重之連續詐欺取財既遂一罪，並各均
    加重其刑。至被告所犯前開連續行使偽造私文書罪、連續詐
    欺取財既遂罪，二罪間，具有方法、目的，原因、結果之牽
    連關係，為牽連犯，應依刑法第五十五條後段之規定，從一
    重之連續行使偽造私文書罪處斷。爰審酌被告犯罪動機、目
    的、手段、所生危害及被告犯罪後坦承犯行等一切情狀，量
    處如主文所示之刑，並諭知如易科罰金之折算標準，以資懲
    儆。
三、又被告於如事實欄附表編號四所述時地之刷卡消費詐欺未遂
    行為，雖經檢察官於起訴書事實欄中敘明，然漏未於證據並
    所犯法條欄內論及，應予補充更正如前開理由欄二所述。至
    如附表編號一至三所載被告偽造「乙○○」名義而製作之簽
    帳單公司存根聯，雖均因被告向信用卡特約商店之公司提出
    而不復為被告所有之物，然該等簽帳單公司存根聯上偽造之
    「乙○○」署名計三枚，係偽造之署押，已如上述，爰依刑
    法第二百十九條之規定，不問屬於犯人與否，均宣告沒收之
    ；又附表編號一至三所載簽帳單持卡人存根聯三紙，則係被
    告所有因本件犯罪所得之物，且無積極事證足資證明該等客
    戶存根聯業已滅失，爰依刑法第三十八條第一項第三款規定
    宣告沒收，至此等持卡人存根聯內所含偽造「乙○○」署名
    計三枚，雖係偽造之署押，惟此持卡人存根聯整體既已宣告
    沒收，乃毋庸重複就其內含之偽造署名併為沒收之諭知，附
    此敘明。
四、依刑事訴訟法第二百七十三條之一第一項、第二百九十九條
    第一項前段，刑法第二十八條、第五十六條、第二百十六條
    、第二百十條、第三百三十九條第一項、第五十五條、第四
    十一條第一項前段、第三十八條第一項第三款、第二百十九
    條，罰金罰鍰提高標準條例第一條前段、第二條，判決如主
    文。
五、本件被告係被訴犯刑法第二百十六條、第二百十條之行使偽
    造私文書罪、第三百三十九條第一項之詐欺取財罪，其於本
    院行準備程序時對被訴事實為有罪之陳述，經受命法官告以
    簡式審判程序之旨，並聽取檢察官、被告意見後，由本院合
    議庭依刑事訴訟法第二百七十三條之一第一項規定裁定由受
    命法官獨任進行簡式審判程序，末此敘明。
本案經檢察官徐名駒到庭執行職務。
中　　華　　民　　國　　94　　年　　11　　月　　30　　日
                  刑事第四庭    法　官  陳明偉
上列正本證明與原本無異。
如不服本判決，應於判決送達後十日內向本院提出上訴狀。
                                書記官  陳慧儷
中　　華　　民　　國　　94　　年　　11　　月　　30　　日
附表
┌──┬────┬─────┬────┬────┬─────┬───────┐
│編號│盜刷時間│盜刷地點  │消費金額│盜刷用途│以乙○○聯│備         註 │
│    │        │          │(新臺幣)│        │邦銀行現金│              │
│    │        │          │        │        │卡（卡號45│              │
│    │        │          │        │        │00000000）│              │
│    │        │          │        │        │所刷簽帳單│              │
│    │        │          │        │        │上偽造之署│              │
│    │        │          │        │        │名（簽帳單│              │
│    │        │          │        │        │為複寫式一│              │
│    │        │          │        │        │式二聯，即│              │
│    │        │          │        │        │公司存根聯│              │
│    │        │          │        │        │與客戶存根│              │
│    │        │          │        │        │聯）      │              │
├──┼────┼─────┼────┼────┼─────┼───────┤
│一  │93.11.01│中油民生路│40元    │購  物  │乙○○（經│見94年度偵字第│
│    │23：45：│橋西站（台│        │        │複寫後為二│4199號偵查卷第│
│    │22      │北縣板橋市│        │        │枚）      │4頁           │
│    │        │民生路2 段│        │        │          │              │
│    │        │89之6號） │        │        │          │              │
├──┼────┼─────┼────┼────┼─────┼───────┤
│二  │93.11.01│同上      │同上    │同上    │同上      │同上          │
│    │23：45：│          │        │        │          │              │
│    │55      │          │        │        │          │              │
│    │        │          │        │        │          │              │
├──┼────┼─────┼────┼────┼─────┼───────┤
│    │93.11.02│車皇機車有│17,100元│同上    │同上      │見同前偵查卷第│
│三  │00：32  │限公司（臺│        │        │          │53頁          │
│    │        │北市○○路│        │        │          │              │
│    │        │2段253號）│        │        │          │              │
├──┼────┼─────┼────┼────┼─────┼───────┤
│    │93.11.02│瞳PUB （台│2,500元 │同上    │刷卡未通過│              │
│四  │02：31  │北市林森北│        │        │，未列印簽│              │
│    │        │路138 巷15│        │        │帳單      │              │
│    │        │號1樓）   │        │        │          │              │
└──┴────┴─────┴────┴────┴─────┴───────┘
